---
title: "Dashboard - Audiência de Custódia - Salvador/BA"
author: "William Sacramento"
runtime: shiny
output: 
  flexdashboard::flex_dashboard:
    orientation: columns
    theme: cerulean
    logo: logo4.png
    social: menu
    source_code: embed
    navbar: 
      - { title: "Meu Linkedin", href: "https://linkedin.com/in/william-sacramento-a9605a219" }
---

```{r setup, include=FALSE}
library(rbokeh)
library(flexdashboard)
library(readxl)
library(readr)

dados <- read.csv("C:/UFBa/Projeto/dbleiseca/aud_sexo_bio - sexo_bio.csv")
dados1 <- read_xlsx("C:/UFBa/Projeto/dbleiseca/raca.xlsx")
dados2 <- read_delim("audiencia_idade.csv", 
    delim = ";", escape_double = FALSE, trim_ws = TRUE)

```

# Visualização 1 {data-icon="fa-signal" data-navmenu="Análises"}

## Column {.sidebar}

Dashboard inicial para apresentar os dados referentes à Audiência de Custódia na cidade de Salvador-Bahia. <p>
Fonte dos dados: Defensoria Pública

## Column {data-width=500}

### Gráfico de Autuados por Sexo Biológico

```{r}
library(ggplot2)
library(babynames)
library(dplyr)

# Plot
g <- ggplot(dados, aes(x = ano))+
  geom_col(aes(y=Homens), fill = 'cyan')+
  geom_col(aes(y=Mulheres), fill = 'pink')+
  ylab('Número de autuados')
  
g
```

## Column {data-width=500}

### Gráfico de Autuados por Idade

```{r}
library(ggplot2)
library(babynames)
library(dplyr)

# Plot
g1 <- ggplot(dados2, aes(x = ano))+
  geom_col(aes(y=`18-29`), fill = 'blue')+
  geom_col(aes(y=`30-41`), fill = 'cyan')+
  geom_col(aes(y=`42-53`), fill = 'green')+
  geom_col(aes(y=maiores_60), fill = 'yellow')+
  ylab('Número de autuados')
g1
```

# Visualização 2 {data-icon="fa-signal" data-navmenu="Análises"}

## Column {.sidebar}

```{r}

inputPanel(
  selectInput("ano", label = h3("Selecione o ano:"),
              choices = list('2017','2018','2019'), selected = '2019'))

```


## Column {data-width=600}

### Gráfico de Autuados por Perfil Racial

```{r}

library(ggplot2)
library(babynames)
library(dplyr)

# Plot
renderPlot(
  ggplot(
    dados11 <- dados1 %>% 
      filter(dados1$ano == input$ano),
    
    aes(x=raca,y=quantidade))+
    
  geom_col(aes(fill = raca))
)


```

# Tabela {data-icon="fa-table" data-navmenu="Análises"}

## Column {.sidebar}

Tabela de Dados

## Column {data-width=500}

```{r}

dados
dados2

```

## Column {data-width=500}

```{r}
dados1
```

